# 请教陈版主研发企业账务处理

提问人：立春了 0204 时间：2019-03-27 11:34:14
请教陈版主，研发企业研发成功后一定转入无形资产吗，如果我是研发之后销售呢（不是试样），是按销售商品入账还是出售无形资产入账？

回答人：chenyiwei
如果一开始就明确研发后直接用于向特定客户销售研发成果的，则属于 “基于客户合同的受托研发项目”，应在研发过程中按照 “提供劳务模式” 确认收入，并将实际发生的研发成本计入合同成本，相应转入主营业务成本。
如果当初立项和研发时没有明确其用途为直接出售，而是根据本企业自身对相关领域的技术发展趋势和本企业业务发展需要自行决定启动的，则应按照《企业会计准则第 6 号——无形资产》进行核算。研发完成后将累计的资本化支出转入无形资产成本，后续转让时确认为资产处置损益。